臺灣臺東地方法院民事裁定           
                                      110年度繼字第142號
聲  請  人  國軍退除役官兵輔導委員會馬蘭榮譽國民之家

法定代理人  楊建和
上列聲請人聲請變賣被繼承人江祥生之遺產事件，本院裁定如下
：
      主  文
准聲請人依市價變賣被繼承人江祥生所遺如附表所示之不動產。
程序費用由被繼承人江祥生之遺產負擔。
      理  由
一、聲請意旨略以：聲請人為已故退除役官兵江祥生（民國0 年
    0月00日生，身分證統一編號：Z000000000號，89年10月21
    日死亡）之法定遺產管理人，依法管理被繼承人江祥生之遺
    產，並經本院以90年度家催字第79號民事裁定公示催告在案
　　。因被繼承人江祥生現無現金遺產，無法支付管理遺產之必
    要費用及管理費用，爰依退除役官兵死亡無人繼承遺產管理
    辦法第8條之1規定，聲請准予變賣被繼承人江祥生之不動產
    等語，並提出除戶戶籍謄本、臺東縣○○○○○○○○○○○○○○○○○○○
    鄉○○段000○000地號各一份）、臺東縣稅務局房屋稅籍證明
    書、本院90年度家催字第79號民事裁定暨確定證明書、新聞
    紙登報資料、本院94年7月29 日東院隆民聲真253字第09400
    28483 號函、財政部臺灣省南區國稅局遺產稅免稅證明書、
    遺產收支查詢作業、不動產資料清單
　　、臺東縣稅務局（稅捐稽徵處）96年至109 年地價稅繳款書
    等件為證。
二、按臺灣地區與大陸地區人民關係條例第66條第1項、第68 條
    第1項、第3項規定，大陸地區人民繼承臺灣地區人民之遺產
    ，應於繼承開始起三年內以書面向被繼承人住所地之法院為
    繼承之表示；逾期視為拋棄其繼承權；現役軍人或退除役官
    兵死亡而無繼承人，繼承人之有無不明或繼承人因故不能管
    理遺產者，由主管機關管理其遺產；第一項遺產管理辦法，
    由國防部及行政院國軍退除役官兵輔導委員會分別擬訂，報
    請行政院核定之；另按遺產管理人於公示催告所定期限或大
    陸地區人民應為繼承表示之期限屆滿，無人繼承之遺產，除
    依本條例第六十八條第四項規定捐助設置財團法人榮民榮眷
    基金會者外，於清償債權、交付遺贈物並扣除第八條支出之
    費用後，如有賸餘，應移交國庫；遺產管理人因管理遺產及
    辦理亡故退除役官兵善後支出之費用，得由遺產內扣除，退
    除役官兵死亡無人繼承遺產管理辦法第7條第2項、第8 項亦
    有明文。
三、經查，聲請人主張其為被繼承人江祥生之法定遺產管理人，
    其聲請本院公示催告被繼承人亡故後遺有如附表所示之不動
    產，並催告被繼承人之大陸地區以外之繼承人、債權人及受
    遺贈人應於期限內為承認繼承、報明債權及為願受遺贈與否
    之聲明，該公告期限已經屆滿，又無被繼承人大陸地區之繼
    承人向本院聲明繼承等事實，業據提出上開書據為證，堪信
    為真實。則聲請人為清償土地稅賦、程序費用及支付管理遺
    產費用，確有變賣遺產之必要，依前開規定，其聲請准予變
    賣遺產，核無不合，應予准許。
四、依家事事件法第127條第4項，裁定如主文。 
中    華    民    國   110    年    8     月    19    日
                  家事法庭        法  官  馬培基
以上為正本係照原本作成。
如對本裁定抗告，須於裁定送達後10日之不變期間內，向本院提
出抗告狀。
中    華    民    國   110    年    8    月     19    日
                                  書記官  鄭志釩
附表：
編號 土地或建物標示、坐落 權利範圍   1 臺東縣○○鄉○○段000地號土地（面積：43.42平方公尺） 全部   2 臺東縣○○鄉○○段000地號土地（面積：47.99平方公尺） 全部   3 臺東縣○○鄉○○村○○路000號未辦保存登記建物1棟（面積：34.4平方公尺） 全部